---
title: "Análisis de datos de comercio electrónico"
author: 
  - Allan Martínez
  - Brenda Fonseca
  - Lindey Carvajal
  - Patrick Santamaría
date: "20 de julio de 2023"
always_allow_html: yes
output:
  rmdformats::downcute:
    fig_width: 12
    fig_height: 6
    use_bookdown: true
    number_sections: false
editor_options:
  chunk_output_type: console
---

# Cargar paquetes

```{r setup, include = FALSE}
knitr::opts_chunk$set(echo = TRUE, message = FALSE, warning = FALSE)
# Carga de paquetes ------------------------------------------------------------
library(tidyverse)
library(tidymodels)
library(janitor)
library(gt)
library(kernlab)
library(xgboost)
library(PerformanceAnalytics)
library(RColorBrewer)
library(ggplot2)
library(gridExtra)
library(grid)

# Opciones ---------------------------------------------------------------------
options(scipen = 999)

# Funciones --------------------------------------------------------------------
cuadro_distribucion <- function(datos, variable, nombre_variable) {
  
  datos %>% 
   tabyl(!!variable) %>% 
  adorn_totals() %>% 
  set_names(c(nombre_variable, "Cantidad de clientes",
              "Porcentaje")) %>% 
  gt() %>% 
  fmt_percent(
    columns = 3,
    decimals = 1
  ) %>% 
  fmt_number(
    columns = 2,
    sep_mark = " ",
    decimals = 0
  ) %>% 
  tab_header(
    title = paste("Distribución de frecuencia absoluta y porcentual para la variable", tolower(nombre_variable))
  )
  
  
}
```

# Diccionario de datos

```{r}
tibble(
   id_variable = c("ID", "warehouse_block", "mode_of_shipment",
               "customer_care_calls", "customer_rating", "cost_of_the_product",
               "prior_purchases", "product_importance", "gender",
               "discount_offered", "weight_in_gms", "reached_on_time"),
  variable = c("ID", "Bloque de almacén", "Modo de envío",
               "Llamadas de atención al cliente", 
               "Calificación del cliente", "Costo del producto",
               "Compras previas", "Importancia del producto", "Género",
               "Descuento ofrecido", "Peso", "Entregado a tiempo"),
  descripcion = c("ID del cliente", 
                  "La empresa tiene un gran almacén que se divide en bloques como A, B, C, D, E.",
                  "La empresa envía los productos de varias maneras, como barco, vuelo y carretera.",
                  "Número de llamadas realizadas a partir de consulta por consulta del envío.",
                  "La empresa ha calificado a cada cliente. 1 es el más bajo (peor), 5 es el más alto (mejor).",
                  "Costo del producto en dolares estadounidenses.",
                  "Número de compras previas del cliente",
                  "La empresa ha categorizado el producto en varios parámetros, como bajo, medio, alto.",
                  "Género del cliente, puede ser masculino o femenino.",
                  "Descuento ofrecido en ese producto específico.",
                  "Peso en gramos del producto.",
                  "Es la variable objetivo, donde 1 indica que el producto NO ha llegado a tiempo y 0 indica que ha llegado a tiempo.")
) %>% 
  set_names(c("ID de la variable", "Nombre de variable",
              "Descripcion de la variable")) %>% 
  gt() %>% 
  tab_header(
    title = "Diccionario de variables de datos de envio de empresa de comercio electrónico"
  ) 
```


# Lectura de datos

```{r}
datos <- read_csv("datos/Train.csv") %>% 
  clean_names() %>% 
  rename(reached_on_time = reached_on_time_y_n) %>% 
  mutate(across(.cols = where(is.character),
                .fns = as.factor),
         reached_on_time = as.factor(reached_on_time)) 
```

# Exploración inicial

Primero se verifica que tan des balanceadas están las clases:

```{r}
datos %>% 
  cuadro_distribucion("reached_on_time", "Entregado a tiempo")
```

Se observa que las clases no están demasiado des balanceadas, sin embargo, para asegurar la representación de cada una de las clases se utilizará la estratificación a la hora de escoger el conjunto de datos de entrenamiento y de prueba en la validación cruzada, con el fin de que ambas clases queden representadas en ambos conjuntos de datos y en los distintos pliegues del plan de validación cruzada.

Luego de esto se realiza una exploración rápida de las variables numéricas y sus correlaciones:

```{r}
datos %>% 
  select(where(is.numeric), -id) %>% 
  cor(method = "pearson") %>% 
  chart.Correlation()
```

No se observan correlaciones mayores a 0.69 o menores a -0.51.

Adicionalmente se explorará la distribución de categorías de las variables que son factores. Iniciando con bloque de almacén:

```{r}
datos %>% 
  cuadro_distribucion("warehouse_block", "Bloque de almacén")
```

Seguidamente el modo de envío:

```{r}
datos %>% 
  cuadro_distribucion("mode_of_shipment", "Modo de envío")
```

La importancia del producto:

```{r}
datos %>% 
  cuadro_distribucion("product_importance", "Importancia del producto")
```

Y finalmente el género:

```{r}
datos %>% 
  cuadro_distribucion("gender", "Género")
```
Se procede a determinar la distribución de las variables de acuerdo con la variable objetivo ("Entregado a Tiempo")

Primero se analizan las variables numéricas:
```{r}
gviolin=function(data, predictoras,nombre_predictoras,Y, Y_nombre){
    ggplot(mapping = aes(x = {{Y}}, y = {{predictoras}}, fill = {{Y}} ), data = data) +
    geom_violin(show.legend = FALSE) +
    geom_boxplot(width = 0.1, show.legend = FALSE)  + 
    scale_fill_manual(values = brewer.pal(n = 8, name = "Set3"))+
    theme(legend.position = "none") +
    theme_minimal()+
    labs(y=nombre_predictoras, x=Y_nombre)
}

v1=gviolin(datos, customer_care_calls,"Llamadas de atención al cliente",reached_on_time, "Entregado a Tiempo")
v3=gviolin(datos, customer_rating,"Calificación del Cliente",reached_on_time, "Entregado a Tiempo")
v4=gviolin(datos, cost_of_the_product,"Costo del Producto",reached_on_time, "Entregado a Tiempo")
v5=gviolin(datos, prior_purchases,"Compras Previas",reached_on_time, "Entregado a Tiempo")
v6=gviolin(datos, weight_in_gms, "Peso",reached_on_time, "Entregado a Tiempo")
v7=gviolin(datos, discount_offered, "Descuento Ofrecido",reached_on_time, "Entregado a Tiempo")
grid.arrange(
  v1,
  v3,
  v4,
  v5,
  v6,
  v7,
  nrow = 3)
```
Se observa que las categorías de la variable objetivo se comportan de manera muy similar en las variables:Llamadas de atención al cliente, calificación del cliente, costo del producto y compras previas, ya que sus boxplots (y por ende: media, variancia, mínimos y máximos) y su distribución de densidad entre los valores se comportan de manera parecida.
Por otro lado, las variables de peso y descuento ofrecido se comportan de manera diferente, de esta forma:
- Peso: Los productos que no han llegado a tiempo (1) normalmente se concentran entre aquellos que pesan menos de 2000. Mientras que los productos que han llegado a tiempo (0) se concentran entre aquellos que pesan entre 4000 y 6000 (con algunos datos extremos cuyos valores son menores a 2000)
- Descuento Ofrecido:Los productos que han llegado a tiempo (0) son aquellos para los cuales se ofrecio un descuento de menos de 10. Mientras que los productos que no han llegado a tiempo se encuentran mas distribuidos a lo largo del rango de descuento 0-60 (aunque tienen una concentración de densidad un poco mayor en menos de 10)

Segundo se analizan las variables categóricas:
```{r}
pilas=function(datos, i, nombre,Y,Y_nombre){
datos %>% dplyr::group_by({{Y}}, {{i}}) %>% 
  count() %>%  
  ggplot(mapping = aes(x = reorder({{i}}, n), y = n, fill = {{Y}})) +
  geom_col(position = "dodge")   + 
    scale_fill_manual(values = brewer.pal(n = 8, name = "Set3"))+
  theme_minimal()+
  theme(legend.position = "top",
        axis.text.x = element_text(angle = 45, hjust = 1))+
    labs(x=nombre, y="Cantidad", fill=Y_nombre)
}

p1=pilas(datos, warehouse_block , "Bloque de Almacén", reached_on_time,"Entregado a Tiempo")
p3=pilas(datos, mode_of_shipment, "Modo de Envío",reached_on_time,"Entregado a Tiempo")
p4=pilas(datos, product_importance , "Importancia del Producto",reached_on_time,"Entregado a Tiempo")
p5=pilas(datos, gender, "Género",reached_on_time,"Entregado a Tiempo")
grid.arrange(
  p1,
  p3,
  p4,
  p5,
  nrow = 2)
```

Al analizar las varibles númericas con respecto a los valores de la variable objetivo se encuentra que todas las estudiadas tiene un comportamiento similar: de esta manera, la categoría Entregado a Tiempo (0) siempre en menor en cualquieras de los factores de las varibles analizadas. Lo cual concuerda con lo analizado al inicio en donde se vio que la categoria 0 es menor que la categoría 1 (40.3% vs 59.7%).

# Modelado

## Definición de la receta

Se plantea la receta general que se utilizara en todos los modelos, para el caso de las variables que son factores transformarán en variables dummy, y en el caso de las variables numéricas se realizará el paso de normalización de las mismas, con el fin de que las unidades de medida no afecten los resultados del modelo.

```{r}
receta <- recipe(reached_on_time ~ ., datos %>% 
                   select(-id)) %>% 
  step_dummy(all_factor_predictors()) %>% 
  step_normalize(all_numeric_predictors())
```

Y se define el plan de validación cruzada con 10 pliegues de los datos totales, estratificando por la variable respuesta:

```{r}
set.seed(17)
plan_vc <- vfold_cv(data = datos %>% 
                      select(-id), 
                    v = 10,
                    strata = reached_on_time)
```

## Definición de modelos de máquinas de soporte vectorial

```{r}
modelo_svm_lin <- svm_linear() %>% 
  set_engine(engine = "kernlab") %>%
  set_mode("classification") %>% 
  set_args(cost = tune())

modelo_svm_poly <- svm_poly() %>% 
  set_engine(engine = "kernlab") %>%
  set_mode("classification") %>% 
  set_args(cost = tune(),
           degree = tune(),
           scale_factor = tune())

modelo_svm_rbf <- svm_rbf() %>% 
  set_engine(engine = "kernlab") %>%
  set_mode("classification") %>% 
  set_args(cost = tune(),
           rbf_sigma = tune())

modelo_xg <- boost_tree() %>% 
  set_engine(engine = "xgboost") %>%
  set_mode("classification") %>% 
  set_args(mtry = tune(),
           min_n = tune(),
           trees = tune())

grilla_svm_lin <- grid_regular(cost(),
                               levels = 125)

grilla_svm_poly <- grid_regular(cost(),
                                degree(),
                                scale_factor(),
                                levels = 5)

grilla_svm_rbf <- grid_regular(cost(),
                               rbf_sigma(),
                               levels = 11)

grilla_xg <- grid_regular(mtry(range = c(1, 10)),
                          min_n(),
                          trees(),
                          levels = 5)

grilla_svm_lin
grilla_svm_poly
grilla_svm_rbf
grilla_xg
```

## Ajuste de hiperparámetros

Se definen los flujos de trabajo y se ajustan los hiperparámetros:

```{r}
flujo_trabajo_svm_lin <- workflow() %>%
  add_recipe(receta) %>% 
  add_model(modelo_svm_lin) 

flujo_trabajo_svm_poly <- workflow() %>%
  add_recipe(receta) %>% 
  add_model(modelo_svm_poly) 

flujo_trabajo_svm_rbf <- workflow() %>%
  add_recipe(receta) %>% 
  add_model(modelo_svm_rbf) 

flujo_trabajo_xg <- workflow() %>%
  add_recipe(receta) %>% 
  add_model(modelo_xg) 


if (file.exists("datos/svm_lin.Rdata")) {
  load("datos/svm_lin.Rdata")
} else {
  ajuste_hiperparametros_svm_lin <-
    flujo_trabajo_svm_lin %>%
    tune_grid(
      resamples = plan_vc,
      grid = grilla_svm_lin,
      metrics = metric_set(accuracy, roc_auc),
      control = control_grid(verbose = TRUE))
  
  save(ajuste_hiperparametros_svm_lin, file = "datos/svm_lin.Rdata")
}


if (file.exists("datos/svm_poly.Rdata")) {
  load("datos/svm_poly.Rdata")
} else {
  ajuste_hiperparametros_svm_poly <-
    flujo_trabajo_svm_poly %>%
    tune_grid(
      resamples = plan_vc,
      grid = grilla_svm_poly,
      metrics = metric_set(accuracy, roc_auc),
      control = control_grid(verbose = TRUE))
  
  save(ajuste_hiperparametros_svm_poly, file = "datos/svm_poly.Rdata")
}


if (file.exists("datos/svm_rbf.Rdata")) {
  load("datos/svm_rbf.Rdata")
} else {
  ajuste_hiperparametros_svm_rbf <-
    flujo_trabajo_svm_rbf %>%
    tune_grid(
      resamples = plan_vc,
      grid = grilla_svm_rbf,
      metrics = metric_set(accuracy, roc_auc),
      control = control_grid(verbose = TRUE))
  
  save(ajuste_hiperparametros_svm_rbf, file = "datos/svm_rbf.Rdata")
}

if (file.exists("datos/xgboost.Rdata")) {
  load("datos/xgboost.Rdata")
} else {
  ajuste_hiperparametros_xg <-
    flujo_trabajo_xg %>%
    tune_grid(
      resamples = plan_vc,
      grid = grilla_xg,
      metrics = metric_set(accuracy, roc_auc),
      control = control_grid(verbose = TRUE))
  
  save(ajuste_hiperparametros_xg, file = "datos/xgboost.Rdata")
}


metricas_svm_lin <- ajuste_hiperparametros_svm_lin %>% 
  collect_metrics()

metricas_svm_poly <- ajuste_hiperparametros_svm_poly %>% 
  collect_metrics()

metricas_svm_rbf <- ajuste_hiperparametros_svm_rbf %>% 
  collect_metrics()

metricas_xg <- ajuste_hiperparametros_xg %>% 
  collect_metrics()

metricas_svm_lin
metricas_svm_poly
metricas_svm_rbf
metricas_xg
```

## Selección de mejor combinación de hiperparámetros

Se obtiene la combinación de parámetros con la mejor precisión:

```{r}
mejor_modelo_svm_lin <- ajuste_hiperparametros_svm_lin %>% 
  select_best(metric = "accuracy")

mejor_modelo_svm_poly <- ajuste_hiperparametros_svm_poly %>% 
  select_best(metric = "accuracy")

mejor_modelo_svm_rbf <- ajuste_hiperparametros_svm_rbf %>% 
  select_best(metric = "accuracy")

mejor_modelo_xg <- ajuste_hiperparametros_xg %>% 
  select_best(metric = "accuracy")

mejor_modelo_svm_lin
mejor_modelo_svm_poly
mejor_modelo_svm_rbf
mejor_modelo_xg
```

## Ajuste del modelo

Y se ajusta el modelo final con los datos de entrenamiento utilizando esta combinación de parámetros:

```{r}
flujo_trabajo_svm_lin <- flujo_trabajo_svm_lin %>% 
  finalize_workflow(mejor_modelo_svm_lin)

flujo_trabajo_svm_poly <- flujo_trabajo_svm_poly %>% 
  finalize_workflow(mejor_modelo_svm_poly)

flujo_trabajo_svm_rbf <- flujo_trabajo_svm_rbf %>% 
  finalize_workflow(mejor_modelo_svm_rbf)

flujo_trabajo_xg <- flujo_trabajo_xg %>% 
  finalize_workflow(mejor_modelo_xg)


modelo_svm_lin_entrenado <- flujo_trabajo_svm_lin %>% 
  fit(datos %>% 
        select(-id)) %>% 
  extract_fit_parsnip()

modelo_svm_poly_entrenado <- flujo_trabajo_svm_poly %>% 
  fit(datos %>% 
        select(-id)) %>% 
  extract_fit_parsnip()

modelo_svm_rbf_entrenado <- flujo_trabajo_svm_rbf %>% 
  fit(datos %>% 
        select(-id)) %>% 
  extract_fit_parsnip()

modelo_xg_entrenado <- flujo_trabajo_xg %>% 
  fit(datos %>% 
        select(-id)) %>% 
  extract_fit_parsnip()
```

## Obtención de métricas de desempeño

Y se obtiene las métricas principales con validación cruzada:

```{r}
# Métricas usando validación cruzada
indicadores_svm_lin <- metricas_svm_lin %>% 
  inner_join(mejor_modelo_svm_lin %>% 
               select(-.config), by = c("cost")) %>% 
  select(.metric, mean) %>% 
  mutate(modelo = "Máquinas de soporte lineal") %>% 
  mutate(.metric = case_when(
    .metric == "accuracy"  ~ "Precisión",
    .metric == "roc_auc" ~ "ROC AUC"),
    mean = round(mean, 3)) 

indicadores_svm_poly <- metricas_svm_poly %>% 
  inner_join(mejor_modelo_svm_poly %>% 
               select(-.config), by = c("cost", "degree",
                                        "scale_factor")) %>% 
  select(.metric, mean) %>% 
  mutate(modelo = "Máquinas de soporte polinomial") %>% 
  mutate(.metric = case_when(
    .metric == "accuracy"  ~ "Precisión",
    .metric == "roc_auc" ~ "ROC AUC"),
    mean = round(mean, 3)) 

indicadores_svm_rbf <- metricas_svm_rbf %>% 
  inner_join(mejor_modelo_svm_rbf %>% 
               select(-.config), by = c("cost", "rbf_sigma")) %>% 
  select(.metric, mean) %>% 
  mutate(modelo = "Máquinas de soporte radial") %>% 
  mutate(.metric = case_when(
    .metric == "accuracy"  ~ "Precisión",
    .metric == "roc_auc" ~ "ROC AUC"),
    mean = round(mean, 3))

indicadores_xg <- metricas_xg %>% 
  inner_join(mejor_modelo_xg %>% 
               select(-.config), by = c("mtry", "min_n",
                                        "trees")) %>% 
  select(.metric, mean) %>% 
  mutate(modelo = "XGBoost") %>% 
  mutate(.metric = case_when(
    .metric == "accuracy"  ~ "Precisión",
    .metric == "roc_auc" ~ "ROC AUC"),
    mean = round(mean, 3))

indicadores_svm_lin
indicadores_svm_poly
indicadores_svm_rbf
indicadores_xg
```

# Comparacion de métricas de los modelos

La siguiente tabla muestra la comparación de métricas en todos los modelos utilizando validación cruzada y en su estimación final:

```{r}
indicadores_svm_lin %>% 
  bind_rows(indicadores_svm_poly) %>% 
  bind_rows(indicadores_svm_rbf) %>% 
  bind_rows(indicadores_xg) %>% 
  pivot_wider(names_from = ".metric",
              values_from = "mean") %>% 
  arrange(desc(`Precisión`)) %>% 
  #arrange(desc(`ROC AUC`)) %>% 
  rename(Modelo = modelo) %>% 
  gt() %>% 
  tab_header(
    title = "Comparacion de métricas de desempeño entre los modelos ajustados con validación cruzada de 10 pliegues"
  )
```

