---
title: "Visualizaciones"
author: 
  - Allan Martínez
  - Brenda Fonseca
  - Lindey Carvajal
  - Patrick Santamaría
date: "20 de julio de 2023"
always_allow_html: yes
output:
  rmdformats::downcute:
    fig_width: 12
    fig_height: 6
    use_bookdown: true
    number_sections: false
editor_options:
  chunk_output_type: console
---

# Cargar paquetes

```{r setup, include = FALSE}
knitr::opts_chunk$set(echo = TRUE, message = FALSE, warning = FALSE)
# Carga de paquetes ------------------------------------------------------------
library(tidyverse)
library(tidymodels)
library(janitor)
library(gt)
library(kernlab)
library(xgboost)
library(PerformanceAnalytics)
library(DiagrammeR)
library(viridis)
```

La entrega tardía de productos no diferencia entre buenos y malos clientes.

Es preocupante que casi el 40% de los envíos sean tardíos incluso en los clientes mejor calificados

El gráfico refleja que no hay un esfuerzo especial por entregar a tiempo a los clientes mejores calificados, así como tampoco lo hay para que, mediante mejores entregas los clientes peos calificados mejores tras recibir un mejor servicio.

```{r pressure, echo=FALSE}
datos %>% 
  count(reached_on_time, customer_rating) %>% 
  ggplot(aes(x = reached_on_time, 
             y = customer_rating)) + 
  geom_tile(aes(fill = n)) + 
  geom_text(aes(label = n ), 
            col = "white") + 
  scale_fill_viridis_c(end = 0.8,direction = -1) +
  labs(title = "Cantidad de envíos", 
       subtitle = "Por entrega a tiempo o destiempo", 
       fill = "Cantidad", 
       x = "Entrega a tiempo", 
       y = "Puntuación del cliente") + 
  theme(legend.position = "bottom",
        panel.grid = element_blank())
```
La primera interrogante que puede surgir es: ¿El medio de transporte influye en que un producto sea entregado a tiempo?
En general se observa que los porcentages asociados a los medios de transporte son similares entre ellos (en donde la entrega a distiempo ronda en los tres en un 40%), por lo que se concluye que los medios de transporte no influyen en las entregas a tiempo o a distiempo.

```{r}
datos %>% 
  count(reached_on_time, mode_of_shipment) %>%
  group_by(mode_of_shipment) %>%
  mutate(n1 = round(n / sum(n) * 100,2))%>% 
  ggplot(aes(x = reached_on_time, 
             y = mode_of_shipment)) + 
  geom_tile(aes(fill = n1)) + 
  geom_text(aes(label = paste0(n1,"%") ), 
            col = "white") + 
  scale_fill_viridis_c(end = 0.8,direction = -1) +
  labs(title = "Porcentaje de envíos por medio de Tranporte", 
       subtitle = "Dvidido en: entrega a tiempo o destiempo",
       x = "Entrega a tiempo", 
       y = "Medio de Transporte") + 
  theme(legend.position = "none",
        panel.grid = element_blank())

```
Una conclusión importante del siguiente gráfico es que independientemente del modo de envío y de la importancia del producto; los productos más caros terminan llegando fuera de tiempo en casi el 50% de las entregas. Surge la interrongante: se debería de tener un cuidado especial con los productos de mayor costo?.

```{r pressure, echo=FALSE}
datos %>% 
  ggplot() +
  geom_density(aes(x = cost_of_the_product,
                   fill = reached_on_time),
               col = NA,
               alpha = 0.75) +
  scale_fill_viridis_d(end = 0.8, 
                       name = "Tiempo de LLegada") +
  facet_grid(product_importance~mode_of_shipment) +
  theme(axis.text.y = element_blank(),
        axis.ticks.y = element_blank(),
        axis.title.y = element_blank())+labs(x="Costo del Producto")

```


El siguiente gráfico muestra como entre más peso tiene el artículo más tiende a llegar tarde, independientemente de su forma de entrega y su importancia

```{r pressure, echo=FALSE}
datos %>% 
  ggplot() +
  geom_density(aes(x = weight_in_gms,
                   fill = reached_on_time),
               col = NA,
               alpha = 0.75) +
  scale_fill_viridis_d(end = 0.8, 
                       name = "Tiempo de LLegada") +
  facet_grid(product_importance~mode_of_shipment) +
  theme(axis.text.y = element_blank(),
        axis.ticks.y = element_blank(),
        axis.title.y = element_blank())+labs(x="Peso en grms")
```

Independientemente de la cantidad de veces que ha solicitado el cliente el servicio, el mismo puede ser entregado a tiempo o no. 

Del mismo modo, resulta interesante ver cómo aquellos productos, para los cuales el descuento ofrecido es mayor, tienden a llegar de manera tardía con más frecuencia, mientras que aquellos productos para los cuales el descuento ofrecido es menor llegan a tiempo con más frecuencia.
Además, al compararlos con el precio de los productos se nota que esta situación es más marcado para aquellos productos con precios medios y bajos. Sin embargo, para quellos productos de precio alto la situación es más pareja entre el tiempo de llegada y el descuento (sin embargo, se debe observar que existen punto extremos que debería ser estudiados de manera independiente).

```{r pressure, echo=FALSE}
#Se divide hace el costo del producot en una variable categórica de 3 categorías:
#Precio Alto
#Precio Medio
#Precio Bajo

# Definir los puntos de corte para crear las categorías
quantile(datos$cost_of_the_product,probs = 0.33)
quantile(datos$cost_of_the_product,probs = 0.66)
cutoffs <- c(0, 185, 239, Inf)

datos$precio_cat <- cut(datos$cost_of_the_product, breaks = cutoffs, labels = c("Precio Bajo", "Precio Medio", "Precio Alto"))

datos %>% 
  ggplot() +
  geom_density(aes(x = discount_offered,
                   fill = reached_on_time),
               col = NA,
               alpha = 0.75) +
  scale_fill_viridis_d(end = 0.8, 
                       name = "Tiempo de LLegada") +
  facet_grid(~precio_cat) +
    ggtitle("Tiempo de entrega de acuerdo con el descuento ofrecido y con el precio del producto") +
    ylab("")+labs(x="Descuento Ofrecido")+
    theme(axis.text.y = element_blank(),
        axis.ticks.y = element_blank(),
        axis.title.y = element_blank())
```

Valdría la pena invertir un esfuerzo extra en entregar a tiempo a aquellos clientes con buena calificación y con refrecuencias altas?

```{r}

datos %>% 
  ggplot(aes(x = prior_purchases),
         binwidth = 1) + 
  geom_histogram(mapping = aes(fill = reached_on_time)) + 
  scale_fill_viridis_d(end = 0.8, 
                       name = "Tiempo de LLegada") +
  labs(title = "Cantidad de envíos por entrega a tiempo",
       x = "prior_purchases",
       y = "Cantidad") +
  facet_wrap(~customer_rating, 
             ncol = 2,
             labeller = labeller(customer_rating=label_both))+
  labs(x="Número de compras previas del cliente")
```
```{r}
average_ratings <- aggregate(customer_rating ~ reached_on_time + customer_care_calls, datos, mean)

average_ratings%>% 
ggplot(aes(x = customer_rating, y = reached_on_time, fill = customer_rating)) +
  geom_bar(stat = "identity") +
  scale_fill_viridis(option = "D", end = 0.8) +
  facet_wrap(~customer_care_calls, ncol = 2, labeller = labeller(customer_rating = label_both)) +
  xlab("Puntuacion media del cliente") +
  ylab("Tiempo de Llegada") +
  ggtitle("Puntuación del cliente de acuerdo a la cantidad de llamadas hechas con anterioridad") +
  labs(fill = "Average Rating")

```

```{r}
xgb.plot.tree(model = modelo_xg_entrenado$fit, trees = 0, plot_width = 1000, plot_height = 1000)

### para exportar

tree_plot = xgb.plot.tree(model = modelo_xg_entrenado$fit, trees = 0, plot_width = 1000, plot_height = 1000, render = FALSE)

# export plot object to file
export_graph(tree_plot, "xgboost_tree_plot.pdf", width = 1000, height = 1000)
```

